臺灣彰化地方法院刑事判決　　　　　　　 96年度訴字第160號
公　訴　人　臺灣彰化地方法院檢察署檢察官
被　　　告　甲○○
　　　　　　　　　　現另案羈押在臺灣彰化看守所
上列被告因搶奪等案件，經檢察官提起公訴（九十六年度偵字第
十三），被告於準備程序中就被訴事實為有罪之陳述，經告知簡
式審判程序之旨，並聽取公訴人、被告之意見後，由本院合議庭
裁定由受命法官獨任進行簡式審判程序，判決如下：
　　主　文
甲○○犯如附表一、附表二所示之罪，應執行有期徒刑壹年陸月
，鑰匙壹串沒收。
    事  實
一、甲○○前因搶奪案件，經本院以九十一年度訴字第八二二號
    判處有期徒刑一年八月確定，因施用第一級毒品案件，經本
    院以九十一年度訴字第八二七號判處有期徒刑八月確定，上
    開二案經送監接續執行，於民國九十五年六月八日因縮短刑
    期假釋出監付保護管束，應至九十五年十二月十二日始縮刑
    期滿（不構成累犯）。詎甲○○於假釋期間，竟基於意圖為
    自己不法所有之竊盜犯意，先後於如附表一所示之時間、地
    點，分別以如附表一所示之竊盜方法，竊取如附表一所示之
    被害人財物；復基於意圖為自己不法所有之搶奪犯意，先後
    於如附表二所示之時間、地點，分別以如附表二所示之搶奪
    方法，搶奪如附表二所示之被害人財物。嗣經如附表一、二
    所示之被害人報警處理，經警循線查悉上情，並扣得如附表
    一編號一、二所示之重型機車各一輛（經警分別發還丁○○
    、己○○），以及被告所有、供其犯如附表一所示竊盜案件
    所用之鑰匙一串（扣於本院九十六年度訴字第五一號搶奪等
    案件）。
二、案經己○○、戊○○訴由彰化縣警察局北斗分局報告臺灣彰
    化地方法院檢察署檢察官偵查起訴。
    理　由
一、按除被告所犯為死刑、無期徒刑、最輕本刑為三年以上有期
    徒刑之罪或高等法院管轄第一審案件者外，於刑事訴訟法第
    二百七十三條第一項程序進行中，被告先就被訴事實為有罪
    之陳述時，審判長得告知被告簡式審判程序之旨，並聽取當
    事人、代理人、辯護人及輔佐人之意見後，裁定進行簡式審
    判程序；除簡式審判程序及簡易程序案件外，第一審應行合
    議審判；刑事訴訟法第二百七十三條之一第一項、第二百八
    十四條之一分別定有明文。本件被告甲○○所犯係死刑、無
    期徒刑、最輕本刑為三年以上有期徒刑或高等法院管轄第一
    審案件以外之罪，且於本院行準備程序時就被訴事實為有罪
    之陳述，經受命法官告知簡式審判程序之旨，並聽取公訴人
    、被告之意見後，本院合議庭認無不得或不宜改依簡式審判
    程序進行之處，經評議結果，裁定改由受命法官獨任行簡式
    審判程序，合先敘明。
二、上開事實，迭經被告甲○○於警詢、偵訊、本院審理時，均
    坦承不諱，核與被害人丙○○、丁○○、己○○、戊○○、
    庚○○、乙○○、證人林茂勇、許錦堂於警詢時，證述之情
    節相符，並有現場照片與監視器錄影帶翻拍照片十三幀、遺
    失物認領保管單、贓物認領保管單各一紙、車輛車牌失竊作
    業－查詢認可資料一紙在卷為證，並有扣於本院九十六年度
    訴字第五一號搶奪等案件之鑰匙一串為憑，足徵被告之自白
    確與事實相符。本件事證明確，被告竊盜、搶奪之犯行，均
    堪認定。
三、核被告所為如附表一所示之犯行，均係犯刑法第三百二十條
    第一項之普通竊盜罪；如附表二所示之犯行，均係犯刑法第
    三百二十五條第一項之普通搶奪罪。又被告所為如附表一、
    附表二所示之各次犯行，係犯意各別、行為互殊，均應予分
    論併罰。爰審酌被告前因搶奪案件，經本院以九十一年度訴
    字第八二二號判處有期徒刑一年八月確定，因施用第一級毒
    品案件，經本院以九十一年度訴字第八二七號判處有期徒刑
    八月確定，上開二案經送監接續執行，於九十五年六月八日
    因縮短刑期假釋出監付保護管束應至九十五年十二月十二日
    始縮刑期滿，此有臺灣彰化地方法院檢察署刑案資料查註紀
    錄及臺灣高等法院被告全國前案紀錄表各一份在卷可稽，雖
    不構成累犯，然其於假釋期間，再犯本件竊盜、搶奪案件，
    顯不知悔改，且被告正值年輕，竟不思以正當途徑獲取所需
    ，僅因缺錢花用，即任意竊取、搶奪他人財物，不僅輕忽他
    人財產法益，亦嚴重破壞社會秩序，及其竊盜、搶奪之手段
    、所得財物之價值、對被害人所生之損害，暨犯罪後坦承犯
    行，態度尚屬良好等一切情狀，分別量處如主文所示之刑，
    並定其應執行之刑。又扣於本院九十六年度訴字第五一號搶
    奪等案件之鑰匙一串，係被告所有、供其犯如附表一所示竊
    盜案件所用之物，此經被告供承在卷，應依刑法第三十八條
    第一項第二款規定宣告沒收。
據上論斷，應依刑事訴訟法第二百七十三條之一第一項、第二百
九十九條第一項前段，刑法第三百二十條第一項、第三百二十五
條第一項、第五十一條第五款、第三十八條第一項第二款，刑法
施行法第一條之一第一項、第二項前段，判決如主文。
本案經檢察官陳茂亭到庭執行職務。
中　　華　　民　　國　　96　　年　　2 　　月　　15　　日
　                刑事第六庭    法  官  鄭舜元
以上正本證明與原本無異。
如不服本判決，應於判決送達後10日內，向本院提出上訴狀（須
附繕本）。
告訴人或被害人對於判決如有不服具備理由請求檢察官上訴者，
其上訴期間之計算係以檢察官收受判決正本之日期為準。
中　　華　　民　　國　　96　　年　　2 　　月　　16　　日
                                書記官  呂雅惠
  附表一：竊盜部分
┌──┬────────┬─────────────┬────┬─────┐
│編號│竊盜時間、地點  │竊盜方法、被害人、所得財物│所犯法條│本院宣告刑│
├──┼────────┼─────────────┼────┼─────┤
│一  │九十五年十一月十│持自備鑰匙一串（扣於本院九│刑法第三│甲○○竊盜│
│    │九日凌晨四時許，│十六年度訴字第五一號搶奪等│百二十條│，處有期徒│
│    │在彰化縣北斗鎮斗│案件）竊取丁○○所有、楊仕│第一項之│刑三月，鑰│
│    │苑路二段二十巷三│祥所使用車牌號碼ＨＦＰ－○│普通竊盜│匙一串沒收│
│    │三號前。        │七○號重型機車一輛（價值約│罪。    │。        │
│    │                │新臺幣【下同】八千元），騎│        │          │
│    │                │乘後，將該重型機車棄置在彰│        │          │
│    │                │化縣北斗鎮卓綜合醫院停車棚│        │          │
│    │                │內（經警尋獲並發還丁○○）│        │          │
│    │                │。                        │        │          │
├──┼────────┼─────────────┼────┼─────┤
│二  │九十五年十一月二│持自備鑰匙一串（扣於本院九│刑法第三│甲○○竊盜│
│    │十五日上午十一時│十六年度訴字第五一號搶奪等│百二十條│，處有期徒│
│    │許，在彰化縣埤頭│案件）竊取詹德庚所有、詹益│第一項之│刑三月，鑰│
│    │鄉○○村○○路三│憲所使用車牌號碼ＩＷＺ－一│普通竊盜│匙一串沒收│
│    │六九號明道管理學│六一號重型機車一輛（價值約│罪。    │。        │
│    │院旁某處。      │一萬元），騎乘後，將該重型│        │          │
│    │                │機車棄置在彰化縣埤頭鄉崙仔│        │          │
│    │                │村彰水路旁（經警尋獲並發還│        │          │
│    │                │己○○）。                │        │          │
└──┴────────┴─────────────┴────┴─────┘
　附表二：搶奪部分
┌──┬────────┬─────────────┬────┬─────┐
│編號│搶奪時間、地點  │搶奪方法、被害人、所得財物│所犯法條│本院宣告刑│
├──┼────────┼─────────────┼────┼─────┤
│一  │九十五年十一月二│騎乘車牌號碼ＸＶＫ－○八一│刑法第三│甲○○意圖│
│    │十二日上午十時五│號（起訴書誤載為ＸＶ－○八│百二十五│為自己不法│
│    │分許，在彰化縣溪│一號，惟業經蒞庭檢察官於本│條第一項│之所有，而│
│    │州鄉○○路與進元│院審理時當庭更正）重型機車│之普通搶│搶奪他人之│
│    │路口。          │，趁戊○○不及防備之際，徒│奪罪。  │動產，處有│
│    │                │手搶奪戊○○置於腳踏車籃內│        │期徒刑八月│
│    │                │之皮包一個，內有現金一千五│        │。        │
│    │                │百元、手錶、鑽戒各一只、行│        │          │
│    │                │動電話一支、中國大陸籍身分│        │          │
│    │                │證、中國信託信用卡、健保卡│        │          │
│    │                │、工作證各一張，得手後，現│        │          │
│    │                │金業經花用殆盡，其餘物品則│        │          │
│    │                │丟棄在彰化縣北斗鎮河濱公園│        │          │
│    │                │旁之舊濁水溪內。          │        │          │
├──┼────────┼─────────────┼────┼─────┤
│二  │九十五年十二月一│騎乘車牌號碼不詳之重型機車│刑法第三│甲○○意圖│
│    │日上午八時十分許│，趁庚○○不及防備之際，徒│百二十五│為自己不法│
│    │，在彰化縣溪州鄉│手搶奪庚○○手持之皮包一只│條第一項│之所有，而│
│    │坑厝村黃厝路二號│，內有現金四百元，得手後，│之普通搶│搶奪他人之│
│    │前。            │現金業經花用殆盡，皮包則棄│奪罪。  │動產，處有│
│    │                │在彰化縣溪州鄉○○○路旁。│        │期徒刑八月│
│    │                │                          │        │。        │
├──┼────────┼─────────────┼────┼─────┤
│三  │九十五年十二月一│佯稱應徵工作，趁乙○○不及│刑法第三│甲○○意圖│
│    │日上午八時三十分│防備之際，徒手搶奪乙○○頸│百二十五│為自己不法│
│    │許，在彰化縣埤頭│部之項鍊一條（價值約三萬五│條第一項│之所有，而│
│    │鄉○○村○○○路│千元），得手後，於不詳時間│之普通搶│搶奪他人之│
│    │八四二號乙○○所│，在雲林縣西螺鎮○○路某處│奪罪。  │動產，處有│
│    │經營之尹設企業有│，將該項鍊與不詳人士變換毒│        │期徒刑八月│
│    │限公司內。      │品施用。                  │        │。        │
└──┴────────┴─────────────┴────┴─────┘
附錄：論罪科刑法條
中華民國刑法第320條
意圖為自己或第三人不法之所有，而竊取他人之動產者，為竊盜
罪，處 5 年以下有期徒刑、拘役或 5 百元以下罰金。
意圖為自己或第三人不法之利益，而竊佔他人之不動產者，依前
項之規定處斷。
前二項之未遂犯罰之。
中華民國刑法第325條
意圖為自己或第三人不法之所有，而搶奪他人之動產者，處6 月
以上5年以下有期徒刑。
因而致人於死者，處無期徒刑或7年以上有期徒刑，致重傷者，
處3年以上10年以下有期徒刑。
第 1 項之未遂犯罰之。
